# 关于前期差错更正的所有者权益变动表期初数填列

提问人：chenyiwei 时间：2018-04-28 04:24:30
你的第一种做法合理，即只在报告期内第一年的年初数中提前前期差错更正的影响。 《财政部关于做好执行企业会计准则的企业2011 年年报监管工作的通知》（财会[2011]25号）：企业应当按照企业会计准则的规定编制 2011 年合并所有者权益变动表。合并所有者权益变动表（会合 04 表）"本年金额"栏下 "加：会计政策变更"和"前期差错更正"项目，不得填列金额。

回答人：chenyiwei
你的第一种做法合理，即只在报告期内第一年的年初数中提前前期差错更正的影响。 《财政部关于做好执行企业会计准则的企业2011 年年报监管工作的通知》（财会[2011]25号）：企业应当按照企业会计准则的规定编制 2011 年合并所有者权益变动表。合并所有者权益变动表（会合 04 表）"本年金额"栏下 "加：会计政策变更"和"前期差错更正"项目，不得填列金额。

提问人：安好 时间：2018-04-28 10:05:11
谢谢陈版，再问一下，同一控制下的企业合并，模拟合并的合并所有者权益变动表也是这样填吧？谢谢！

回答人：chenyiwei
其他如同一控制下合并调整合并报表前期比较数据、会计政策变更追溯调整等，对权益变动表的列报也是按这一原则处理。